# 请教陈版，这种结构的ABS能不能出表

提问人：johnlock 时间：2018-07-09 21:52:52
陈版，近期关注到上市公司ZGTJ的保理子公司做了一单应收账款abn，基础资产是保理子公司从上市公司及其下属企业收购而来的应收账款，abn本身为平层结构没有做结构化安排。上市公司作为共同债务人承担差补义务，会计师（某大）认为在子公司层面可以不合并SPV、可以终止确认应收账款。那么在上市公司合并报表层面，是否可以终止确认？如果要在上市公司层面出表，有哪些可行的途径？

回答人：chenyiwei
能否出表取决于按照其他因素的判断（不控制SPV，此时出表的可能性较大）。但上市公司作为共同债务人承担差补义务，那么说明至少是有继续涉入的，在上市公司合并报表层面，即使继续满足出表条件，也应确认根据继续涉入程度确认继续涉入资产和负债。